Miguel Ángel Hernández Valencia

Licenciado en Geografía

Maestrante en Ciencias de Información Geoespacial

Correo: miguel1504@gmail.com Teléfono: (+52)5541863426

http://miguelhdzv.com/

in



Perfil

Licenciado en Geografía (UNAM), Maestrante en Ciencias de Información Geoespacial (Centrogeo). Programador con 5 años de experiencia en proyectos de catastro, batimetría, ordenamiento ecológico, etc.

Docencia Sistemas de Información Geográfica y programación.

Líneas de investigación: Fotogrametría, Inteligencia artificial, Procesamiento de Imágenes, Procesamiento de Nubes de puntos 3D, Manejos de Drones, Sistemas de información geográfico, Bases de Datos, Diseño de Mapas Web

Experiencia

CIPAES (2021-2023)

Consultoría especializada en proyectos espaciales de ámbitos gubernamentales y privados, comprometidos con el desarrollo sustentable de las sociedades con trabajos apegados a la legislación territorial del país.

Encargado de innovación geotecnológica y análisis espacial

- Encargado en la gestión diseño y programación de Plataformas Interactivas de Visualización de Datos Geográficos para múltiples proyectos (Subsistema de Información Geográfica del Programa Universitario de Estudios de la Diversidad Cultural Interculturalidad, UNAM; Visualizador espacial de Sindicatos de la provincia de San Juan del Grupo de Estudios sobre Sindicatos, Empresas y Trabajo de la Universidad de San Juan, Argentina).
- Encargado de la gestión de la base de datos espacial y geoservidor para el almacenamiento y utilización de datos.
- -Encargado de implementar nuevos flujos y técnicas de trabajo para la optimización de los tiempos y de la calidad de los datos.

Argeomática (2019-2021)

Empresa mexicana que produce cartografía de precisión con fotogrametría aérea y desarrolla sistemas de información geográfica para la toma de decisiones del sector público y privado.

Analista espacial

- Encargado en la gestión diseño y programación de plataforma interactivas de visualización de datos geográficos para la web de Argeomática
- Encargado de la base de datos espacial, geoservidor para el almacenamiento y utilización de datos.
- Automatización de procesos espaciales y no espaciales en la base de datos, programación de scripts en Python para la automatización de procesos (como elaboración de documentos o procesos geoespaciales) y programación dentro del sistemas de información geográfico.
- -Procesamiento Fotogramétrico Digital para la obtención de modelos digital de elevación y ortofoto a través del software "Agisoft Metashape" en algunos de los proyectos
- Participación en la elaboración de cartografía de varios proyectos.

Instituto de Geografía (2017-2018)

Prestador de Servicio Social Y Becario en Geografía

Colaboré en la elaboración de "Atlas de la Minería en México". (DGAPA-PAPIIT, Clave IN303417. 2017-2019) desde la perspectiva de sus cambios estructurales y territoriales, y sus relaciones y efectos sobre la población, el medio ambiente y la economía regional y local. Estuve encargado de la recopilación y organización de las bases de datos de la producción minera nacional por distintas entidades federales, así como la elaboración de trabajo cartográfico con base a esa información. También análisis de información de anuarios estadísticos a través del empleo tablas dinámicas.

Formación

Centro de Investigación en Ciencias de Información (CentroGeo)

Maestría en Ciencias de Información Geoespacial / Ago. 2021- Julio 2023

Tesis. (Segmentación de Nubes de Puntos 3D)

Universidad Autónoma Nacional De México (C.U)

Licenciatura de Geografía / Ago. 2012- Dic. 2016

Tesis. (El campesino mexicano entre el Estado y las agroindustrias en el contexto neoliberal)

Logos Escuela de Bachilleres

Preparatoria/ Ago.2009 - Jun. 2012

Cursos

Curso de "Teoría y Práctica de Fotogrametría y Aerotriangulación" impartido por Ing. Miguel Luna Fuentes / Ago.-Oct. (2020)

Curso de "Restitución Estereoscópica" impartido por Argeomática / Jun.-Jul. (2019)

Curso de "Ciencia de datos enfocada en información geográfica" impartida por la Facultad de Ciencias, con constancia (Programación en Python enfocado al análisis de datos geográficos a través de los módulos de Python como: numpy, pandas, geopandas, etc.) / Abril-May. (2018) Curso de "Sistemas de información geográfico (nivel intermedio)" impartido por Avanza Al Siguiente Nivel (ArcGis y Qgis) / May. (2015)

Curso de "Sistemas de información geográfico" impartido por Avanza Al Siguiente Nivel (ArcGis y Qgis) / Dic. (2014)

Idiomas

- Español (Lengua Materna)
- Inglés (TOEFL 607)
- Alemán (Zertifikat B1 otorgado por la ÖSD, ID. Nummer: ZB11501557)

Habilidades

- Implementación de algoritmos
- Programación Orientado a objetos
- Postgres y la extensión postgis (SQL e integración plsql y plpython, pgrouting)
- -Office
- Programación en Python
- -Librerías de Datos Espaciales (geopandas, geopy.rasterio, gdal, fiona etc)
- -Librerías de procesamiento de datos (pandas,numpy,etc)
- Librerías de Machine learning (Scikit-Learn, Scipy)
- Librerías de Deep learning (Tensorflow, KEras)
- Agisoft Metashape
- Qgis
- Autocad
- HTML, Javascript (open layers)
- -Prompt Engineering
- -Git
- Geoserver